臺灣板橋地方法院刑事判決　　　　　　 96年度簡上字第867號
上　訴　人　臺灣板橋地方法院檢察署檢察官
被　　　告　乙○○
上列上訴人因被告詐欺案件，不服本院九十六年度簡字第三七二
０號，中華民國九十六年六月十四日第一審簡易判決（聲請簡易
處刑案號：九十六年度偵字第八一六六號）提起上訴，及臺灣南
投地方法院檢察署檢察官移送併辦（九十六年度偵字第三０七九
、三三七０號），本院合議庭判決如下：
    主    文
原判決撤銷。
乙○○幫助意圖為自己不法之所有，以詐術使人將本人之物交付
，處拘役肆拾日，如易科罰金，以新臺幣壹仟元折算壹日；減為
拘役貳拾日，如易科罰金，以新臺幣壹仟元折算壹日。
    犯罪事實
一、乙○○明知依一般社會生活之通常經驗，本可預見提供其於
    金融機構開立之帳戶予姓名年籍不詳之人使用，可能幫助他
    人作為詐欺財物之用，竟仍不違其本意，基於幫助詐欺取財
    之犯意，於民國九十六年一月四日上午七時三十分許在臺北
    縣三重市○○路新海瓦斯公司前，將其所有之三重中山路郵
    局帳號00000000000000號帳戶之存摺、提款
    卡及密碼，以新臺幣（下同）二千元之代價，販賣予真實姓
    名年籍不詳綽號「小陳」之成年男子使用，以此方式幫助「
    小陳」從事詐欺取財之犯行。嗣「小陳」取得上開帳戶後，
    即基於意圖為自己不法所有之犯意，於同年二月一日起，在
    雅虎奇摩拍賣網站上，分以「g0000000」及「kanemi1256
    」帳號刊登販賣筆記型電腦商品及販賣數位攝影機之訊息，
    供不特定人下標購買，致甲○○、丙○○及傅琇鶯陷於錯誤
    而下標購買，迨該詐欺集團成員寄發得標訊息之電子郵件至
    甲○○、丙○○及傅琇鶯三人後，該三人遂依電子郵件上之
    指示，先後於同年二月一日上午九時三十五分許、同年月二
    日中午十二時三十三分及同年月三日上午九時六分許，分將
    一萬四千元、一萬一千七百元及一萬二千七百元匯至乙○○
    之上開帳戶內。嗣因甲○○、丙○○及傅琇鶯遲未收到上揭
    得標之物品，方知受騙，經報警處理而循線查獲上情。
二、案經丙○○訴由臺北縣政府警察局三重分局報告臺灣板橋地
    方法院檢察署檢察官偵查起訴，及南投縣政府警察局集集分
    局報告臺灣南投地方法院檢察署檢察官移送併辦。
    理    由
一、訊據被告乙○○固坦承有於上揭時地交付其所有之三重中山
    路郵局帳號00000000000000號帳戶之存摺、
    提款卡及密碼交付與「小陳」使用，惟矢口否認有何幫助詐
    欺之情，辯稱並不知道如此是犯法云云。惟查，該等犯罪事
    實業據證人即告訴人丙○○、被害人甲○○、傅琇鶯證述明
    確，並有郵政匯款執據、自動櫃員機雅虎奇摩拍賣網頁資料
    、臺灣郵政股份有限公司九十六年五月二日儲字第０九六０
    七一二八０八號函文及所附被告開戶資料等在卷可資佐證，
    參以被告對該等犯罪事實，前於偵查中已經自承無誤（見臺
    灣板橋地方法院檢察署九十六年度偵字第八一六六號卷第四
    十三頁至第四十四頁），足認被告確有該等犯罪行為，其所
    辯並不足採。從而本件事證明確，被告犯行已堪認定。
二、核被告所為，係犯刑法第三十條第一項、同法第三百三十九
    條第一項幫助詐欺取財罪。又被告僅有一單一幫助行為，是
    不論被告所幫助之「小陳」持被告之帳戶資料遂行多少次之
    行為，只要「小陳」之人已經實行犯罪行為，則被告仍僅成
    立單一之幫助犯，是臺灣南投地方法院檢察署檢察官所移送
    併辦部分（即被害人為傅琇鶯），與本件當屬事實上同一案
    件，自應為本院審理效力所及。本件原審於審酌被告犯行危
    及社會金融交易安全，惟素行尚屬良好，且坦承犯行之犯後
    態度，暨其犯罪之動機、目的、手段等一切情狀，量處如主
    文所示之刑，並諭知易科罰金之折算標準，並依刑事訴訟法
    第四百四十九條第一項前段、第三項、第四百五十四條第二
    項，刑法第三十條、第三百三十九條第一項、第四十一條第
    一項前段，刑法施行法第一條之一第一項、第二項前段之規
    定，量處被告拘役四十日，並諭知易科罰金之折算標準，其
    認事用法均屬妥適，量刑亦屬適當。惟按犯罪在九十六年四
    月二十四日以前者，除另有規定外，有期徒刑、拘役或罰金
    ，減其刑期或金額二分之一，九十六年七月四日制定公布，
    並自九十六年七月十六日施行之中華民國九十六年罪犯減刑
    條例第二條第一項第三款定有明文。本件被告所犯上開犯罪
    ，係在九十六年四月二十四日之前，復核無同條例所定不予
    減刑之情形，應依同條例第二條第一項第三款規定，減其刑
    期二分之一。原審未及適用中華民國九十六年罪犯減刑條例
    規定予以減刑，容有未洽，是上訴人指摘此點提起上訴，即
    有理由，應由本院予以撤銷改判，並審酌原審所審酌之諸事
    項等，量處如主文所示之刑，並諭知減得之刑及易科罰金之
    折算標準。
據上論斷，應依刑事訴訟法第四百五十五條之一第一項、第三項
、第三百六十九條第一項前段，刑法第三十條、第三百三十九條
第一項、第四十一條第一項前段，刑法施行法第一條之一第一項
、第二項前段，中華民國九十六年罪犯減刑條例第二條第一項第
三款、第七條，判決如主文。
本案經檢察官張誌洋到庭執行職務
中　　華　　民　　國　　96　　年　　10　　月　　31　　日
                  刑事第四庭審判長法  官  許政賢
                                  法  官  廖怡貞
                                  法  官  吳冠霆
上列正本證明與原本無異。
不得上訴。
                                  書記官  黃炎煌
中　　華　　民　　國　　96　　年　　10　　月　　31　　日
附錄法條：刑法第三百三十九條
中華民國刑法第339條
（普通詐欺罪）
意圖為自己或第三人不法之所有，以詐術使人將本人或第三人之
物交付者，處5年以下有期徒刑、拘役或科或併科1千元以下罰金
。
以前項方法得財產上不法之利益或使第三人得之者，亦同。
前二項之未遂犯罰之。
